臺灣高等法院高雄分院刑事判決　　　　　　　　　九十二年度上易字第一二九八號
　　上　訴　人
　　即　被　告　丙○○
右上訴人因詐欺案件，不服臺灣高雄地方法院九十二年度易緝字第一二八號中華民國
九十二年五月三十日第一審判決（起訴案號：臺灣高雄地方法院檢察署八十九年度偵
字第二六一一二號），提起上訴，本院判決如左：
      主  文
上訴駁回。
      事  實
一、丙○○基於意圖為自己不法所有之概括犯意，先於民國八十九年八月間，向不知
    情之吳木榮佯稱有金錢須要在銀行週轉，借用其帳戶存摺、提款卡及密碼（彰化
    銀行七賢分行，帳號：00000000000000），繼於同年九月十六日
    在聯合報之高屏澎分類廣告上刊登「南亞信用貸款，00－0000000等內
    容」之廣告，而於同年九月十八日，適有見報上廣告之乙○○打電話洽詢貸款，
    丙○○佯稱「須先繳保險擔保金費用」等語，要求乙○○須先匯款至前開吳木榮
    帳戶，乙○○不疑有他陷於錯誤，於八十九年九月十九日，前往高雄市彰銀七賢
    分行，將現金新台幣（下同）二萬三千八百八十元，存入前開吳木榮帳戶，丙○
    ○續前開詐欺之概括犯意，於同年月二十一日又對乙○○佯以其信用不好，須再
    繳納律師費擔保金費用等語，乙○○仍不疑復陷於錯誤，於同日再前往高雄市彰
    銀北高雄分行，存入現金三萬八千六百八十元至前開吳木榮帳戶，丙○○連續詐
    得前開費用款項後，並未為乙○○辦妥貸款，乙○○始知受騙而於八十九年九月
    二十五日報警循線查獲上情。
二、案經高雄市政府警察局新興分局移送台灣高雄地方法院檢察署檢察官偵查起訴。
      理  由
一、訊據上訴人即被告丙○○於本院經傳均未到庭，然其於原審固坦承其有向證人吳
    木榮借用上開帳戶一節，惟否認前揭詐欺取財犯行，辯稱：貸款廣告非伊刊登，
    而廣告上之電話係伊房客徐義宏要伊申請供其使用，伊無詐騙他人匯款云云。經
    查：
(一)、右揭事實，業據被害人乙○○迭於警訊、偵查、原審指證綦詳（警卷第五頁；偵
    卷第六、八頁；原審易字卷第七九、八十頁），復有彰銀存款憑條影本二紙（警
    卷第十一頁）在卷。
(二)、證人吳木榮於警訊、原審證述確有將彰銀前開帳戶存摺、提款卡、密碼等物借予
    被告，被告未歸還等語（警卷第四頁；原審易字卷第九三至九五頁），而前開帳
    戶確係證人吳木榮所申辦一節，亦有彰銀回函足佐（警卷第九頁），參以被告於
    警、偵訊問時，先否認有向吳木榮借用彰銀帳戶，後於原審則改口承認（警卷第
    一頁反面；偵卷第八頁；原審易緝卷第十五、二四頁）等情，足徵被告於本案偵
    查中為卸己責，故先否認被害人匯入款項之帳戶使用事實，益證被告確有使用該
    帳戶詐騙之舉。
(三)、前開聯合報之高屏澎分類廣告「南亞信用貸款，00－0000000等內容」
    （偵卷第九頁）之委刊人資料，雖因逾保存期限未能查明（見原審易字卷第六十
    頁之聯合報廣告部九十年一月四日函），然刊登於廣告上之聯絡電話，係被告所
    申請之事實，有電信使用者資料查詢單一紙在足憑（警卷第七頁），又被告所謂
    「房客徐義宏」一節，固提出房屋租約影本（被告與「徐義宏」之房屋租約）及
    屋內相片四張（原審易字卷第二八至三一頁）為證，然經原審傳訊證人徐義宏到
    庭卻證述：「伊非被告所稱之房客，亦未向被告租屋」等語（原審易字卷第九六
    至九八頁），是被告此部份所辯，尚乏積極證據足以證實。
(四)、被告於原審另舉證人王明賜，固證述「被告有幫徐義宏之房客申請電話」（原審
    易字卷第六五頁），然證人王明賜亦證述「我不知他（徐義宏）有無去住」等語
    ，且證人徐義宏並無向被告承租房屋（已如前述），則被告究竟申請該線電話作
    何用途，證人王明賜亦未能加以證明，故此證詞無從佐為對被告有利之認定。
(五)、綜上所述，本件事證明確，被告所辯上情，無非卸責之詞，不足採信，被告前揭
    詐欺犯行堪以認定。
二、核被告所為，係犯刑法第三百三十九條第一項詐欺取財罪。被告所為先後二次詐
    欺行為，時間緊接，方法相同，所犯又係構成要件相同之罪名，顯係出於概括之
    犯意為之，應論以連續犯一罪，並加重其刑，公訴人漏未敘及連續犯，容有未洽
    。
三、原審因而適用刑法第五十六條、第三百三十九條第一項、罰金罰鍰提高標準條例
    第一條前段，並審酌被告年輕力壯，不知從事甲當工作，竟以詐欺之手段騙取他
    人金錢及其犯罪之動機、目的、手段，犯罪所生之損害，及未見悔意之犯後態度
    等一切情狀，量處有期徒刑捌月。原判決前開認事用法，均核尚無違誤，量刑亦
    稱妥適。被告提起上訴泛指原判決不當，為無理由，應予駁回。
四、被告經合法傳喚，於審判期日無甲當理由不到庭（見本院卷第四十、四八頁之公
    示送達證書、刑事報到單），爰不待其陳述逕行判決。
據上論斷，應依刑事訴訟法第三百六十八條、第三百七十一條，判決如主文。
本案經檢察官羅建勛到庭執行職務。
中      華       民      國     九十三     年     一      月     六    日
                              臺灣高等法院高雄分院刑事第六庭
                                  審判長法官  王憲義
                                        法官  謝靜雯
                                        法官  張意聰
右甲本證明與原本無異。
不得上訴。
                                  法院書記官  張文斌
中      華       民      國      九十三     年     一      月     六    日
附錄本判決論罪科刑法條：
刑法第三百三十九條第一項
意圖為自己或第三人不法之所有，以詐術使人將本人或第三人之物交付者，處五年以
下有期徒刑、拘役或科或併科一千元以下罰金。
